# 新租赁确认递延所得税事项的疑问

提问人：qiuxiaosheng 时间：2022-11-29 14:22:30
公司作为房屋承租人确认了使用权资产和租赁负债，但企业长期持续亏损，导致未来租赁期内预计无可用来弥补亏损的利润，未来不能产生足够的应纳税所得额。这种情况下是否还需要对上述使用权资产和租赁负债确认相关的递延所得税资产和负债？

回答人：chenyiwei
依据《企业会计准则解释第 16 号（征求意见稿）》的规定判断：
1 、需为使用权资产相关的应纳税暂时性差异确认递延所得税负债。
2 、在考虑未来有无足够的应纳税所得额时，因递延所得税负债转回导致的应纳税所得额增加额也应包含在内。如果租金在租赁期内支付，租金支付期限与租赁期同步，则一般认为在考虑了与使用权资产相关的递延所得税负债转回影响后，未来租赁期内可以有足够的应纳税所得额，所以仍应确认递延所得税资产。只有当租金的付款期显著超出租赁期时（这种情况很少见）才不为超出租赁期的可抵扣暂时性差异（与租赁负债相关）确认递延所得税资产。

提问人：qiuxiaosheng 时间：2022-12-15 11:31:08
谢谢陈老师，
另外我想问下，使用权资产和租赁负债实际是一个合同产生，正常确认对应的递延所得税资产和递延所得税负债后，是否可以抵消列式？

回答人：chenyiwei
应遵循本企业（本集团）对递延所得税资产、负债抵销列报的一般原则，见《讲解 2010 》P285～ 286 。而不应仅针对该项递延项目采用特殊的处理原则。例如，其他项目都不抵销，只有与租赁相关的项目抵销，是不恰当的。